# 请教陈版：一次性支付一定年限的专利权使用费计入无形资产还是长期待摊费用？

提问人：凌晨四点半。 时间：2022-11-09 15:21:38
请教陈版：某公司一次性支付一定年限的专利权使用费给另一家公司，计入无形资产还是长期待摊费用？每年摊销金额可以加计扣除吧？

回答人：chenyiwei
一般可确认为“无形资产——专利使用权”。由于系外购的专利使用权，故该项摊销额可加计扣除的可能性不大。